臺灣高等法院臺中分院刑事判決　　　94年度上易字第1068號
上　訴　人　臺灣臺中地方法院檢察署檢察官
被　　　告　甲○○
　　　　　　　　　　　號
上列上訴人因毒品危害防制條例案件，不服臺灣臺中地方法院94
年度易字第777號中華民國94年7月1日第一審判決（聲請簡易判
決處刑書案號：臺灣臺中地方法院檢察署94年度偵字第4138號）
，提起上訴，本院判決如下：
    主  文
上訴駁回。
    理  由
一、公訴意旨略以：甲○○自不詳時日起，在臺中縣東勢鎮○○
    路永盛巷二二八號住處，持有第一級毒品海洛因，經甲○○
    之母親劉吳彩霞發覺向警方報案，而於民國（下同）九十三
    年六月十日十五時許，在上址查獲海洛因一包（淨重一‧九
    四公克，空包裝重０‧四三公克），因認其涉犯毒品危害防
    制條例第十一條第一項持有毒品罪嫌。
二、公訴人上訴意旨略以：本件同一事實，前經公訴人以九十三
    年度偵字第一六七二八號移送原審以九十三年度訴字第一九
    九七號（含九十三年度易字第二○六一號）併案審理，經原
    審認併案事實與該案起訴事實不具實質上一罪關係，非起訴
    效力所及而退回臺灣臺中地方法院檢察署；經重新分案後，
    再以同一事實向原審聲請簡易判決處刑，經原審以該事實與
    上開九十三年度訴字第一九九七號判決所認定之事實間，具
    有實質上一罪之關係而諭知免訴，前後二判決顯有歧異，原
    審未說明理由，難認允當等語，指摘原判決不當。經查：被
    告甲○○施用第一級毒品海洛因之時間為自九十三年六月二
    十七日上午十一時三十二分許往前回溯九十六小時內之某時
    起，至九十三年九月七日上午十時十分許往前回溯九十六小
    時內之某時止，業經原審以九十三年度訴字第一九七七號、
    九十三年度易字第二０六一號認定明確，並就該部分於九十
    四年三月二十一日判處有期徒刑九月確定，有該案判決書及
    臺灣高等法院被告全國前案紀錄表附卷可稽，該案雖未敘明
    施用毒品與持有毒品之高低度吸收關係，然被告為施用第一
    級毒品海洛因，而持有海洛因之低度行為，應為其施用之高
    度行為所吸收，不另論罪至明。本案聲請簡易判決處刑書所
    指被告持有毒品之時間為九十三年六月十日，前後二案犯罪
    時間相距僅半個月左右，被告且於原審供稱：伊持有第一級
    毒品，係為了施用毒品之用等語（見原審卷第二九頁），是
    被告於本案持有毒品海洛因之行為，與前開施用毒品海洛因
    案中之持有行為，具有裁判上一罪之連續犯關係，而前開施
    用毒品海洛因之行為，與持有毒品海洛因之行為，復具有高
    低度之實質上一罪關係，應同為前開施用之高度行為所吸收
    ，不另論罪。從而，原審法院以前後二案行為具有高低度之
    實質上一罪之關係，屬法律上同一案件，前案刑事判決既經
    確定，本案即為前案既判力所及，而諭知免訴判決，即無不
    當，公訴人上訴為無理由，應予駁回，並不經言詞辯論為之
    。另按沒收為從刑之一種，依主從不可分原則，應附隨於主
    刑而同時宣告之，除有罪、免刑等判決，於裁判時併宣告外
    ，如諭知無罪之判決，既無主刑，從刑亦無所附麗，故案內
    之違禁物，應另依刑法第四十條但書，由檢察官聲請單獨宣
    告沒收（最高法院七十八年台非字第七二號判例、九十二年
    台上第一四七二號判決要旨參照），同理，免訴判決因非屬
    有罪、免刑之判決，且屬無主刑之判決，是從刑亦無所附麗
    ，亦不得於諭知免訴之同時，併予宣告沒收，故本案扣得之
    海洛因一包，自無從併予宣告沒收，應另由檢察官依刑法第
    四十條但書之規定聲請單獨宣告沒收，附此敘明。
據上論斷，應依刑事訴訟法第368條、第372條，判決如主文。
中　　華　　民　　國　　94　　年　　9　　月　23   　　日
            刑事第十庭  審判長法  官  林  照  明
                              法  官  吳  重  政
                              法  官  唐  光  義
上列正本證明與原本無異。
不得上訴。
                              書記官  王  麗  珍
中　　華　　民　　國　　94　　年　　9　　月　 26  　　日
                                                    　Ａ
